臺灣臺北地方法院民事裁定
110年度北簡字第17863號
原      告  周炯輝  

被      告  劉奕    
上列當事人間請求修復漏水等事件，本院裁定如下：
    主  文
原告應於本裁定送達後十日內，查報訴之聲明第一項請求被告應
將其所有臺北市○○區○○○路○○○巷○○○弄○○○號四樓房屋穿透原告臺
北市○○區○○○路○○○巷○○○弄○○○號三樓房屋之水管移除，及訴之聲
明第二項被告應容許原告進入坐落臺北市○○區○○○路○○○巷○○○弄○
○○號四樓房屋內，進行施作水管修繕及防漏工程，以上二項工程
所需價額，如未查報，則以新臺幣壹佰陸拾伍萬元計算，依民事
訴訟法第七十七條之十三所定費率計算，扣除已繳裁判費後補繳
裁判費，逾期即駁回其訴。
    理  由
一、按核定訴訟標的之價額，以起訴時之交易價額為準；無交易
    價額者，以原告就訴訟標的所有之利益為準，民事訴訟法第
    77條之1第2項定有明文。又以一訴主張數項標的者，其價額
    合併計算之，同法第77條之2第1項前段亦有明文。
二、經查，本件原告訴之聲明第1項為：「被告應將其所有
　　臺北市○○區○○○路00巷00弄00號4樓房屋（下稱系爭4樓房屋
    ）穿透原告臺北市○○區○○○路00巷00弄00號3樓（下稱系爭3
    樓房屋）之水管移除」；訴之聲明第2項為：「被告應容許
    原告進入坐落系爭4樓房屋內，進行施作水管修繕及防漏工
    程」；訴之聲明第3項為：「上開移除水管、施作水管修繕
    及防漏工程費用新臺幣（下同）20萬元應由被告負擔。」；
    訴之聲明第4項為：「被告應自民國110年5月1日起至清償日
    止，按週年利率百分之5計算之利息。」其中n訴之聲明第1
    項移除水管及第2項容許進入系爭4樓房屋施作水管修繕及防
    漏工程，應以移除水管費用及施作水管修繕及防漏工程之費
    用計算此部分訴訟標的金額，惟原告固於訴之聲明第3項表
    明上開二項所需費用共計20萬元，惟未於訴狀內載明施作修
    繕工程費用所需20萬元之證明，致本院無從核定該部分訴訟
    標的價額。又本件原告起訴之第1項聲明、第2項聲明之訴訟
    標的各不相同，係屬以一訴主張數項訴訟標的，而應合併計
    算訴訟標的價額。茲依同法第436條第2項、第249條第1項但
    書規定，限原告於收受本裁定送達10日內陳報第1、2項聲明
    之訴訟標的價額，並提出修復費用估價單，以查報修復工程
    之訴訟標的價額（未查報標的價額者，應參照同法第77條之
    12規定，先以不得上訴第三審之最高利益額數即165萬元為
    訴訟標的價額），並依民事訴訟法第77條之13所定費率，按
    本件訴訟標的價額計算，扣除已繳裁判費後補繳裁判費，逾
    期未補繳，即駁回原告之訴。
三、據上論結，依民事訴訟法第249條第1項但書，裁定如主文。
中　　華　　民　　國　　110 　年　　11　　月　　9 　　日
  　　　　　　　　臺灣臺北地方法院臺北簡易庭　　　　　　
                                法  官　李宜娟
以上為正本係照原本作成。
如不服本裁定關於核定訴訟標的價額部分，應於裁定送達後10日
內向本院提出抗告狀，並繳納抗告費新臺幣1,000 元；其餘關於
命補繳裁判費部分，不得抗告。
中　　華　　民　　國　　110 　年　　11　　月　　9 　　日
 　　　　　　　　　　　　　   　書記官  官逸嫻